臺北高等行政法院裁定
　　　　　　　　　　　　　　　　　　 93年度簡字第00675號
原　　　告　得盛營造股份有限公司
代　表　人　甲○○
訴訟代理人　丙○○
　　　　　　　　　　　　　送達.
　　　　　　　　　　　　　　　.
被　　　告　台北市稅捐稽徵處
代　表　人　乙○○處長）住同.
訴訟代理人　丁○○
　　　　　　戊○○
上列當事人間因房屋稅事件，原告不服台北市政府中華民國93年
3月18日府訴字第09302633200號訴願決定，提起行政訴訟。本院
裁定如下：
    主　文
原告之訴駁回。
訴訟費用由原告負擔。
    理　由
一、按「原告之訴，有左列各款情形之一者，行政法院應以裁定
    駁回之。．．．10、起訴不合程式或不備其他要件者。」為
    行政訴訟法第107條第1項第10款所明定。次按「第1項所稱
    確定，係指左列各種情形：．．．3、經訴願決定，納稅義
    務人未依法提起再訴願（現應為行政訴訟）者。」「納稅義
    務人對於稅捐稽徵機關之復查決定如有不服，得依法提起訴
    願及行政訴訟。」分別為稅捐稽徵法第34條第3項第3款及第
    38條第1項所規定。復按行政法院（現改制為最高行政法院
    ）民國44年度判字第44號判例：「當事人於終局判決後，不
    得就同一法律關係更行起訴，此為一事不再理之原則。違背
    此原則者，即為法所不許。」
二、本件原告所有台北市○○區○○路37號8樓及39號8樓房屋，
    經被告所屬信義分處依法核定91年房屋稅分別為新台幣（下
    同）80,838元及74,468元，合計155,306元。原告不服，提
    起訴願，經台北市政府訴願審議委員會移被告依復查程序辦
    理，前經被告以91年7月24日北市稽法乙字第09163741900號
    復查決定：「復查駁回。」原告不服，於91年9月13日向台
    北市政府提起訴願，經台北市政府以91年11月20日府訴字第
    09123220400號訴願決定：「訴願駁回。」惟原告復於92年6
    月18日向被告申請復查，被告乃以92年9月18日北市稽法甲
    字第09262225500號復查決定：「復查不予受理。」原告仍
    不服，提起訴願，經遭駁回，遂向本院提起行政訴訟。
三、查原告第一次提起復查，經被告以91年7月24日北市稽法乙
    字第09163741900號復查決定：「復查駁回。」原告仍不服
    ，提起訴願，經台北市政府91年11月20日府訴字第09123220
    400號訴願決定：「訴願駁回。」，且訴願決定亦已記載「
    如對本決定不服者，得於收受本決定書之次日起2個月內，
    向台北高等行政法院提起行政訴訟，．．．。」惟原告未就
    不服上開訴願決定書向本院提起行政訴訟，是系爭91年房屋
    稅額業已確定，並經被告92年7月29日北市稽法乙字第09262
    442200號函通報行政救濟確定。依行政法院44年度判字第44
    號判例意旨，申請人自不得再就同一事件再行爭執。從而，
    本件91年房屋稅之行政救濟業已確定，原告復向被告第二次
    提起復查，經被告於92年9月18日以北市稽法甲字第0926222
    5500號復查決定：「復查不予受理。」並無不合，訴願決定
    予以維持，亦稱妥適。原告徒執前詞，訴請撤銷，為無理由
    ，應予駁回。
四、依行政訴訟法第107條第1項第10款、第104條、民事訴訟法
    第95條、第78條，裁定如主文。
中　　華　　民　　國　　94　　年　　6　　月　　14　 　日
                             第七庭　  法  官　林金本
上為正本係照原本作成。
本件以訴訟事件所涉及之法律見解具有原則性者為限，始得於本
裁定送達後10日內向本院提出抗告狀（須按他造人數附繕本），
並經最高行政法院許可後方得抗告。
中　　華　　民　　國　　94　　年　　6　　月　　14　 　日
　　　　　　　　　         　　　　　　書記官　簡信滇
